【裁判字號】    90,訴緝,26
【裁判日期】    900504
【裁判案由】    強盜
【裁判全文】
臺灣桃園地方法院刑事判決                            九十年度訴緝字第二六號
    公  訴  人  臺灣桃園地方法院檢察署檢察官
    被      告  丙○○
    指定辯護人  本院公設辯護人乙○○
右列被告因強盜等案件，經檢察官提起公訴（八十八年度偵字第一三０五四號），本
院判決如左：
    主      文
丙○○竊盜，因脫免逮捕，而當場施以脅迫，累犯，處有期徒刑參年貳月。扣案之鐵
槌壹支，沒收。
    事      實
一、丙○○於民國八十年間因盜匪案件，經台灣高等法院判處有期徒刑七年六月確定
    ，並於八十三年三月三十一日假釋出獄，甫於八十七年七月三十日假釋期滿，其
    刑以已執行論。詎猶不知悔改，利用至甲○○位於在桃園縣八德市白鷺里溪尾坡
    面一之一號住處後面菜園旁建築工地工作之機會，竟意圖為自己不法之所有，於
    八十八年八月十日十八時許，翻越工地圍牆侵入上述之菜園內，徒手竊取甲○○
    於園內種植之絲瓜九條，得手後為甲○○發現大聲呼叫制止，並欲上前加以逮捕
    ，丙○○乃急忙翻牆欲騎乘ＳＨＫ─六七八號輕型機車逃離現場，見甲○○仍在
    後追逐，於情急之下，為脫免逮捕，竟當場持上述機車行李箱內可供凶器使用之
    鐵槌，作勢實施欲揮擊甲○○之脅迫方式，致甲○○恐生意外而不敢趨近，適此
    時甲○○之子呂紹平亦聞訊趕到，趁丙○○不注意之際，奪取其手中持有之鐵槌
    ，始與甲○○合力將丙○○制服，報警處理，並當場扣得丙○○所有之鐵槌一支
    。
二、案經桃園縣警察局八德分局報請臺灣桃園地方法院檢察署檢察官偵查起訴。
    理      由
一、訊據被告丙○○固承認鐵槌為其所有，惟矢口否認有右揭準強盜之犯行，辯稱：
    鐵槌係伊工作之工具，伊於當日喝酒後在工地睡覺，甲○○過來趕伊走，並說伊
    偷絲瓜，但伊並未偷，亦未拿鐵槌攻擊甲○○云云。惟查，被告行竊得手，為告
    訴人甲○○發覺欲離去之際，竟為防護贓物，當場持鐵槌作勢欲對甲○○揮擊，
    而施以脅迫乙節，業據被害人甲○○於本院審理中指訴歷歷，並經證人呂紹平於
    本院審理中證述屬實，此外，並有照片五紙、贓物領據一紙附卷，及鐵槌一支扣
    案可稽。參以告訴人甲○○與被告素不相識，被告若未侵入甲○○之菜園，僅於
    工地內睡覺，告訴人甲○○又非工地之負責人，豈會輕啟事端呼叫遭小偷，且不
    顧生命危險在後追趕？故並無挾怨報復之可能；又告訴人若未遭竊，其菜園內之
    絲瓜豈會無端掉落集中一處？足徵被告確有為防護贓物，而當場施以脅迫之行為
    ，是被告前開所辯，顯係事後卸責避就之詞，不足採信，本件事證已臻明確，被
    告犯行可堪認定，應依法論科。
二、被告曾中全竊取絲瓜後，經被害人發覺，因脫免逮捕，當場施以脅迫，係犯刑法
    第三百二十九條之準強盜罪，應依刑法第三百二十八條第一項之普通強盜罪論科
    。告訴人甲○○於本院審理時陳稱：被告翻越圍牆準備騎機車離開，伊不讓他走
    ，他就從機車上拿鐵槌要打伊，伊就快跑等語；證人呂紹平亦證述：伊見被告拿
    鐵槌要打伊父親甲○○，狀似要打，但尚未實際行動等語，故尚未直接或間接對
    被害人甲○○之身體施以暴力，應屬施脅迫手段，公訴人認屬強暴行為，尚有誤
    會，併此敘明。又被告於八十年間因盜匪案件，經台灣高等法院判處有期徒刑七
    年六月確定，並於八十三年三月三十一日假釋出獄，甫於八十七年七月三十日假
    釋期滿，其刑以已執行論，此有臺灣桃園地方法院檢察署刑案資料查註紀錄表及
    本院被告全國前案紀錄表各一份附卷足按，其於刑之執行完畢後五年以內再犯本
    件有期徒刑以上之罪，係屬累犯，應依法加重其刑。爰審酌被告有多次犯罪前科
    ，素行不良，及被告之犯罪動機、目的、手段、犯罪所生危害、及犯後態度等一
    切情狀，量處如主文所示之刑。
三、扣案之鐵槌一支，為被告所有且供犯前罪所用之物，業據被告供明在卷，應依刑
    法第三十八條第一項第二款規定宣告沒收之。
據上論斷，應依刑事訴訟法第二百九十九條第一項前段、刑法第三百二十九條、第三
百二十八條第一項、第四十七條、第三十八條第一項第二款，判決如主文。
本案經檢察官許炳文到庭執行職務。
中      華      民      國    九十      年      五      月      四      日
                                臺灣桃園地方法院刑事第二庭
                                    法  官  曾  正  耀
右正本證明與原本無異。
如不服本判決，應於判決送達後十日內向本院提出上訴狀( 應附繕本 )，上訴於
臺灣高等法院。
                                     書記官 文  巧  雲
中        華        民        國   九十   年   五   月 七    日
附論罪科刑依據之法條：
刑法第三百二十九條：
竊盜或搶奪，因防護贓物、脫免逮捕或湮滅罪證而當場施以強暴、脅迫者、以強盜論
。
刑法第三百二十八條第一項：
意圖為自己或第三人不法之所有，以強暴、脅迫、藥劑、催眠術或他法，至使不能抗
拒，而取他人之物或使其交付者，為強盜罪，處三年以上十年以下有期徒刑。


司法院資訊處製作；財團法人民間司法改革基金會備份。
